ACORDAO-COMPLETO-2481726

ACÓRDÃO DE RELAÇÃO

ACÓRDÃO DE RELAÇÃO 8273/2021 ATA 19/2021 - SEGUNDA CÂMARA

Acórdão 8273/2021-TCU-Segunda Câmara
Considerando que o presente processo trata de tomada de contas especial instaurada pelo Ministério do Meio Ambiente (MMA) em desfavor de Valderez Castelo Branco Martins e Félix Valuar de Sousa Barros, como então prefeitos (gestões: 2005-2008 e 2009-2012, respectivamente) , diante da parcial impugnação dos supostos dispêndios incorridos no Convênio 008/2007 (Siafi 599527 - Peça 13, p. 80-98) celebrado com o Município de Araguaína - TO, em 21/12/2007, para "recuperar Nascentes e Matas Ciliares de quatorze Córregos, afluentes do Rio Lontra no município de Araguaína", em conformidade com o plano de trabalho (Peça 13, p. 100-108) , tendo a vigência do ajuste sido estipulada para o período de 21/12/2007 a 30/11/2011;
Considerando que, no presente momento, o TCU deve avaliar a quitação da multa aplicada em desfavor de Félix Valuar de Sousa Barros por intermédio do Acórdão 1451/2017-TCU-Segunda Câmara;
Considerando que a unidade técnica teria assinalado que Félix Valuar de Sousa Barros teria efetuado o recolhimento parcelado da respectiva dívida, em conformidade com o demonstrativo de débito acostado à Peça 73, tendo restado o saldo credor em seu favor sob o valor de R$ 45,53, e, nessas condições, caberia a quitação da dívida em prol do referido responsável;
Considerando, ainda, que, diante do não recolhimento da multa aplicada pelo item 9.2 do aludido Acórdão 1451/2017-TCU-Segunda Câmara em desfavor de Valderez Castelo Branco Martins, teria sido constituído o correspondente processo de cobrança executiva sob o TC Processo 034.173/2017-0, tendo ela sido transmitido à AGU em 6/3/2018;
Os Ministros do Tribunal de Contas da União, reunidos em Sessão da 2ª Câmara, ACORDAM, por unanimidade, com fundamento nos arts. 143, inciso I, alínea "a" e 218 do Regimento Interno do TCU, aprovado pela Resolução nº 246, de 2011, em dar quitação em prol de Félix Valuar de Sousa Barros (CPF XXX.853.251-XX) diante do integral recolhimento da multa aplicada pelo Acórdão 1.451/2017 prolatado pela 2ª Câmara do TCU, na Sessão Ordinária de 7/2/2017 (Ata nº 3/2017) , sob as seguintes condições:
 (i) valor original da multa em R$ 10.000,00 e data de origem da multa em 7/2/2017, tendo o recolhimento sido promovido pelos seguintes valores:
	Valores Recolhidos
	Datas dos Recolhimentos

	R$   279,78
	30/05/2017

	R$   279,78
	30/06/2017

	R$   279,78
	31/07/2017

	R$   279,78
	31/08/2017

	R$   279,78
	29/09/2017

	R$   291,10
	31/10/2017

	R$   292,91
	30/11/2018

	R$   294,50
	28/12/2018

	R$   285,16
	31/01/2018

	R$   286,10
	28/02/2018

	R$   298,94
	29/03/2018

	R$   286,89
	30/04/2018

	R$   287,50
	30/05/2018

	R$   292,29
	31/07/2018

	R$   292,29
	31/07/2018

	R$   293,27
	31/08/2018

	R$   294,11
	30/10/2018

	R$   294,41
	30/10/2018

	R$   295,73
	30/11/2019

	R$   295,11
	28/12/2019

	R$   295,56
	15/02/2019

	R$   296,51
	28/02/2019

	R$   297,80
	29/03/2019

	R$   300,01
	30/04/2019

	R$   301,71
	31/05/2019

	R$   302,16
	31/07/2019

	R$   303,06
	30/09/2019

	R$   303,06
	30/09/2019

	R$   302,92
	31/10/2019

	R$   304,76
	17/12/2020

	R$   304,76
	17/12/2020

	R$   308,93
	28/02/2020

	R$   308,93
	28/02/2020

	R$   308,96
	29/05/2020

	R$   308,96
	29/05/2020

	R$   308,96
	29/05/2020

 (ii) prolatar, em sintonia com os pareceres emitidos neste processo, as providências abaixo indicadas:
1. Processo TC-Processo 005.148/2017-0 (REPRESENTAÇÃO) 
	1.1. Apensos: TC-Processo 023.800/2015-1 (TOMADA DE CONTAS ESPECIAL) 
	1.2. Responsáveis: Félix Valuar de Sousa Barros (CPF XXX.853.251-XX) e Valderez Castelo Branco Martins (CPF XXX.983.751-XX) .
	1.3. Entidade: Município de Araguaína - TO
	1.4. Relator: Ministro-Substituto André Luís de Carvalho.
	1.5. Representante do Ministério Público: Procurador Marinus Eduardo De Vries Marsico.
	1.6. Unidade Técnica: Unidade Técnica: Secretaria de Controle dos Efeitos de Deliberações (Secef) .
	1.7. Representação legal: não há.
	1.8. Providências:
	1.8.1. informar, por intermédio da Seproc-Secef, a Félix Valuar de Sousa Barros (CPF  XXX.853.251-XX) que, diante do recolhimento a maior da multa sob o valor de R$ 10.000,00 (dez mil reais)  aplicada por meio do Acórdão 1451/2017-TCU-Segunda Câmara, subsistiria o saldo em seu favor perante o Tesouro Nacional sob o valor de R$ 45,53 (quarenta e cinco reais e cinquenta e três centavos) , com a data de referência em 12/4/2021, podendo a correspondente restituição desse saldo ser requerida à administração do TCU por meio da subsequente petição administrativa; e
	1.8.2. enviar a cópia do presente Acórdão, com a cópia do parecer da unidade técnica, a Félix Valuar de Sousa Barros, para ciência.

Segunda Câmara

Município de Araguaína - TO

Félix Valuar de Sousa Barros (CPF XXX.853.251-XX) e Valderez Castelo Branco Martins (CPF XXX.983.751-XX).

ANDRÉ DE CARVALHO

não há.

REPRESENTAÇÃO (REPR)

Unidade Técnica: Secretaria de Controle dos Efeitos de Deliberações (Secef).